# 研发

提问人：zoujiecpa 时间：2012-04-13 15:36:52
请教陈老师：造船业的货船设计费是否可以作为研发费用资本化？感谢！！

回答人：chenyiwei
要注意区分：当此类研发支出发生时，有无对应的造船订单？如果是针对特定订单中船东的需求进行研发，研发成果仅适用于该订单项下船舶的建造，并未形成一项具有在一定范围内通用性的技术，则通常认为此类研发支出应当计入项目合同成本，最终随着收入确认转入营业成本。如果是在没有对应订单的情况下，作为一项技术储备进行研发，其成果具有一定范围内的通用性，则相关的研发支出属于无形资产准则的规范范围，应根据无形资产准则第九条规定的五项条件判断能否资本化形成无形资产。
在某些情况下，依据特定订单进行的研发也可能形成在一定范围内具有通用性的研发成果。此时能否将相应的研发支出计入管理费用或者资本化成为无形资产成本（而不是计入项目合同成本），就取决于这一特定研发环节的成本是否单独核算，能否明确地从合同成本中区分出来。